# 涉及集体土地的联营投资，请各位大侠帮忙！！！

提问人：licpa 时间：2013-10-11 20:54:49
两企业联营建厂房，甲方以货币出资，乙方（农村集体企业）以集体土地出资，经营若干年后， 甲方因资金紧张，希望将其投资部分转让，是否存在法律风险或政策性限制？ 请各位大侠帮忙！！！

回答人：chenyiwei
这个问题可能涉及相当复杂的法律问题，还是建议咨询律师。 至少还应说明以下问题：具体的事实背景；双方直接持有的资产的表现形式；拟转让的权益部分的法律形式和所涉及的具体权益内容。